【裁判字號】    90,台上,1422
【裁判日期】    900816
【裁判案由】    給付借款
【裁判全文】
最高法院民事裁定                                九十年度台上字第一四二二號
    上  訴  人  甲○○
    訴訟代理人  林永發律師
                郝鳳歧律師
                涂嘉益律師
    被 上訴 人  乙○○
右當事人間請求給付借款事件，上訴人對於中華民國八十九年一月十八日台灣高等法
院台南分院第二審判決（八十八年度上字第四○四號），提起上訴，本院裁定如左：
    主  文
上訴駁回。
第三審訴訟費用由上訴人負擔。
    理  由
按對於第二審判決上訴，非以其違背法令為理由，不得為之，民事訴訟法第四百六十
七條定有明文。依同法第四百六十八條規定，判決不適用法規或適用不當者，為違背
法令。而判決有同法第四百六十九條所列各款情形之一者，為當然違背法令。是當事
人提起上訴，如依民事訴訟法第四百六十八條規定，以第二審判決有不適用法規或適
用法規不當為理由時，其上訴狀或理由書應有具體之指摘，並揭示該法規之條項或其
內容。若係成文法以外之法則，應揭示該法則之旨趣。倘為司法院解釋、或本院之判
例，則應揭示該判解之字號或其內容。如以民事訴訟法第四百六十九條所列各款情形
為理由時，其上訴狀或理由書，應揭示合於該條款之事實。上訴狀或理由書如未依此
項方法表明者，即難認為已對第二審判決之違背法令有具體之指摘，其上訴自難認為
合法。本件上訴人對第二審判決提起上訴，雖以該判決違背法令為由，惟核其上訴理
由狀所載內容，係就原審取捨證據、認定事實之職權行使所論斷：被上訴人主張上訴
人向其借款共新台幣（下同）九十七萬五千一百六十元之事實，業據其提出支票明細
表及華南商業銀行東台南分行簡便行文表所附之支票影本可憑，即上訴人對兌領上開
款項亦不爭執。上訴人雖以上開款項係被上訴人為清償其債務，故簽發支票交付與其
兌領云云為辯，然為被上訴人所否認，而上訴人亦不能舉證以實其說，所辯不足採信
。從而，被上訴人本於消費借貸之法律關係，訴請上訴人返還借款九十七萬五千一百
六十元本息，為有理由，應予准許等情，指摘其為不當，並就原審已論斷者，泛言違
背法令，而非具體說明該論斷究有何不適用法規、適用法規不當，或合於民事訴訟法
第四百六十九條所列各款之事實，難認對該判決之如何違背法令已有具體之指摘，依
首揭說明，應認其上訴為不合法。
據上論結，本件上訴為不合法。依民事訴訟法第四百八十一條、第四百四十四條第一
項、第九十五條、第七十八條，裁定如主文。
中      華      民      國     九十     年      八      月     十六     日
                              最高法院民事第五庭
                                  審判長法官  朱  錦  娟
                                        法官  顏  南  全
                                        法官  蘇  達  志
                                        法官  許  澍  林
                                        法官  陳  碧  玉
      右正本證明與原本無異
                                              書  記  官
中      華      民      國     九十     年      八      月    二十七    日


司法院資訊處製作；財團法人民間司法改革基金會備份。
